【裁判字號】    94,訴,3685
【裁判日期】    950227
【裁判案由】    毒品危害防制條例
【裁判全文】
臺灣高雄地方法院刑事判決              94年度訴字第3685號
公  訴  人  臺灣高雄地方法院檢察署檢察官
被      告  甲○○
                    號
上列被告因毒品危害防制條例案件，經檢察官提起公訴（94年度
毒偵字第7068號），暨移送併辦（94年度毒偵字第8572號），嗣
被告就被訴事實為有罪之陳述，並聽取當事人之意見後，本院合
議庭裁定改依簡式審判程序由受命法官獨任進行審判程序，並判
決如下：
    主  文
甲○○連續施用第一級毒品，累犯，處有期徒刑玖月。又連續施
用第二級毒品，累犯，處有期徒刑陸月。應執行有期徒刑壹年貳
月。
    事  實
一、甲○○前於民國89年間因施用毒品案件，經法院裁定送觀察
    、勒戒後，認有繼續施用毒品之傾向，復經本院裁定令入戒
    治處所施以強制戒治，於90年5 月30日停止戒治，所餘期間
    付保護管束，嗣於90年12月10日期滿視為執行完畢（起訴書
    誤載為91年5 月1 日），並由臺灣高雄地方法院檢察署檢察
    官聲請簡易判決處刑，而經法院判處期徒刑6 月確定，並於
    91 年8月21日易科罰金執行完畢（起訴書誤載為92年4 月12
    日執行完畢）。詎甲○○明知海洛因、甲基安非他命分別經
    公告列為毒品危害防制條例第2 條第2 項第1 款、第2 款之
    第一、二級毒品，不得非法持有、施用，仍不知悔改，於前
    開強制戒治執行完畢釋放後5 年內，基於施用第一級毒品海
    洛因及第二級毒品甲基安非他命之概括犯意，先後於94年4
    月10日下午某時許、94年7 月21日中午12時許，在高雄市○
    ○區○○路70巷28弄18號之住處，以將海洛因摻入香煙之方
    式，及以玻璃吸食器燒烤之方式，分別連續施用第一級毒品
    海洛因及第二級毒品甲基安非他命2 次。嗣分別於94年4 月
    11日因另案竊盜案件至臺灣高雄地方法院檢察署偵查，及94
    年7 月21日14時40分許，在上開住處為警查獲，並經其同意
    採尿送驗後，始知上情。
三、案經高雄市政府警察局移送及臺灣高雄地方法院檢察署檢察
    官自動檢舉偵查起訴。
    理  由
壹、程序方面：
一、按除被告所犯為死刑、無期徒刑、最輕本刑為3 年以上有期
    徒刑之罪或高等法院管轄第一審案件者外，於法院行準備程
    序進行中，被告先就被訴事實為有罪之陳述時，審判長得告
    知被告簡式審判程序之旨，並聽取當事人、代理人、辯護人
    及輔佐人之意見後，裁定進行簡式審判程序；且受命法官行
    準備程序，與法院或審判長有同一之權限；又簡式審判程序
    之證據調查，不受刑事訴訟法第159 條第1 項、第161 條之
    2 、第161 條之3 、第163 條之2 及第164 條至第170 條規
    定之限制，刑事訴訟法第273 條之1 第1 項、第279 條第2
    項前段、第273 條之2 分別定有明文。
二、查本件被告甲○○所犯為死刑、無期徒刑、最輕本刑為3 年
    以上有期徒刑以外之罪，且非高等法院管轄第一審之案件，
    其於準備程序中就前揭被訴事實為有罪之陳述，經法官告知
    簡式審判程序之旨，並聽取公訴人及被告之意見後，本院認
    無不得或不宜改依簡式審判程序進行之處，爰依前揭規定，
    經本院合議庭裁定由受命法官獨任進行簡式審判程序，核先
    敘明。
貳、實體方面
一、上揭事實，訊據被告甲○○於警詢及本院審理中均坦承不諱
    ，且查：
（一）被告於94年4 月11日及94年7 月21日，為警採尿送驗結果
      ，均呈嗎啡及甲基安非他命陽性反應之事實；有台灣檢驗
      科技股份有限公司94年4 月29日濫用藥物尿液檢驗報告（
      檢體編號：000000000 號）及高雄市立凱旋醫院94年8 月
      1 日濫用藥物尿液檢驗報告（檢體編號：Ｌ5 －090 號）
      各1 紙在卷可稽，核均與被告自白相符，堪予採為論罪之
      證據，被告犯行洵堪認定。
（二）被告前於89年間因施用毒品案件，經法院以89年度毒聲字
      第8526號裁定送觀察、勒戒後，認有繼續施用毒品之傾向
      ，復經本院以89年度毒聲字第9531號裁定令入戒治處所施
      以強制戒治，於90年5 月30日停止戒治，所餘期間付保護
      管束，嗣於90年12月10日期滿視為執行完畢，此有臺灣高
      等法院被告前案紀錄表及臺灣高雄地方法院檢察署被告刑
      案資料查註紀錄表各1 份在卷可稽，其於執行強制戒治執
      行完畢釋放後，5 年內再犯毒品危害防制條例第10條第1
      項、第2 項之施用第一級、第二級毒品犯行，所為與毒品
      危害防制條例第23條第2 項之規定相符，依法即應予論科
      。
二、按海洛因、甲基安非他命，分別係毒品危害防制條例第2 條
    第2 項第1 款、第2 款所稱之第一級、第二級毒品，是核被
    告所為，係犯該條例第10條第1 項、第2 項之施用第一級、
    第二級毒品罪。被告持有第一級、第二級毒品海洛因及甲基
    安非他命，進而施用，其前後持有之低度行為均應為施用之
    高度行為所吸收，不另論罪。被告先後分別2 次施用第一級
    毒品海洛因及第二級毒品甲基安非他命，時間緊接，方法相
    同，觸犯構成要件相同之罪名，顯係均基於概括犯意為之，
    各應依連續犯規定論以一罪，並依法加重其刑。又被告所犯
    上開2 罪間，犯意各別、行為互殊，觸犯構成要件相異之罪
    名，自應分論併罰。公訴人雖僅就被告94年7 月21日中午12
    時許施用第一級毒品海洛因及第二級毒品甲基安非他命之犯
    行起訴，而併辦部分與公訴人起訴並經本院論罪科刑之犯行
    間，有連續犯之裁判上一罪關係，為起訴效力所及，本院自
    得一併審理，附此敘明。查被告於89年間因施用毒品案件，
    經臺灣高雄地方法院檢察署檢察官聲請強制戒治並聲請簡易
    判決處刑，經法院判處期徒刑6 月確定，並於91年8 月21日
    易科罰金執行完畢，有卷附臺灣高等法院被告前案紀錄表1
    份可按，其受有期徒刑之執行完畢，5 年以內再犯本件有期
    徒刑以上施用第一級毒品及第二級毒品之罪，為累犯，均依
    法加重其刑，並遞加重之。爰審酌被告經觀察、勒戒及強制
    戒治後，尚未能戒絕毒癮，足證前開保安處分措施實難矯治
    其惡性，再次施用第一級毒品海洛因及第二級毒品甲基安非
    他命而觸法，顯見其無悔改之意，意志不堅，一犯再犯，有
    失政府制定毒品危害防制條例之立法美意，本不宜寬貸，惟
    念其施用毒品乃自戕一己之身體健康，尚未害及他人，且施
    用次數分別為2 次，所生危害非大，又犯後坦承等一切情狀
    ，分別量處如主文所示之刑，並定期應執行之刑，以資懲儆
    。另扣案之第一級毒品海洛因1 包（驗後淨重0.56公克、空
    包裝重0.16公克）、甲基安非他命2 包（含袋驗後合計毛重
    1. 9公克）及施用毒品器具玻璃吸食器2 組、吸食2 支、殘
    渣袋8 紙等物，係被告之妻洪惠鐘所有，業據被告於警詢、
    偵查及洪惠鐘於警詢中均供陳無訛，亦非供被告施用第一級
    毒品或第二級毒品所用之物及毒品，業據被告供陳其毒品均
    為友人提供，而未與洪惠鐘共同施用等語，自難認上開扣案
    物品與本件有何關係，即不予宣告沒收，附此敘明。
據上論斷，應依刑事訴訟法第273 條之1 第1 項、第299 條第1
項前段，毒品危害防制條例第10條第1 項、第2 項，刑法第11條
前段、第56條、第47條、第51條第5 款，判決如主文。
本案經檢察官乙○○到庭執行職務。
中    華    民    國    95    年    2     月    27    日
                  刑事第十五庭  法  官  陳筱蓉
以上正本證明與原本無異。
如不服本判決，應於收受送達後10日內向本院提出上訴書狀。
中    華    民    國    95    年    2     月    27    日
                                書記官  梁瑜玲
附錄本案論罪科刑法條全文：
毒品危害防制條例第10條
施用第一級毒品者，處六月以上五年以下有期徒刑。
施用第二級毒品者，處三年以下有期徒刑。


司法院資訊處製作；財團法人民間司法改革基金會備份。
